Config:
  hfst:
    Gen: ../../../src/generator-gt-norm.hfst
    Morph: ../../../src/analyser-gt-norm.hfst
  xerox:
    Gen: ../../../src/generator-gt-norm.xfst
    Morph: ../../../src/analyser-gt-norm.xfst
    App: lookup

Tests:


  Noun - iello: # -o-stammar
    iello+N+Sg+Nom: iello
    iello+N+Sg+Gen: ielo
    iello+N+Sg+Acc: ielov
    iello+N+Sg+Ill: elluj
    iello+N+Sg+Ine: ielon
    iello+N+Sg+Ela: ielost
    iello+N+Sg+Com: [elujn, elujna] # TT: ok? JW: valid for all Sg+Com
    iello+N+Pl+Nom: ielo
    iello+N+Pl+Gen: eluj
    iello+N+Pl+Acc: elujd
    iello+N+Pl+Ill: elujda
    iello+N+Pl+Ine: elujn
    iello+N+Pl+Ela: elujst
    iello+N+Pl+Com: eloj
    iello+N+Ess: iellon
    iello+N+Abe: ielodak

